臺灣高等法院交通事件裁定　　　　　　　　　　　　九十三年度交抗字第八二九號
　　抗　告　人
　　即受處分人　甲○○
右抗告人因違反道路交通管理處罰條例案件，不服臺灣臺北地方法院，中華民國九十
三年十月十四日裁定（九十三年度交聲字第七五二號），提起抗告，本院裁定如左：
    主  文
抗告駁回。
    理  由
一、原處分意旨略以：異議人即受處分人甲○○於民國九十三年五月十五日十三時五
    十六分許，駕駛車牌號碼七Ｅ─五三七三號自用小客車，沿臺二線石門往三芝方
    向行駛，行經淡金、八甲路口時，適逢該處交通號誌已轉換為紅燈，詎受處分人
    竟未依法暫停於停止線後，仍闖越紅燈而停於下一路口前（北觀處前路口），故
    為臺北縣政府警察局金山分局員警逕行舉發，以受處分人有違反道路交通管理處
    罰條例第五十三條之行為掣發臺北縣政府警察局北縣警交字第Ｃ0000000
    0號舉發違反道路交通管理事件通知單予以舉發，嗣受處分人於舉發通知單上所
    載應到案日期（九十三年五月三十一日）前之九十三年五月十九日向原處分機關
    申訴，原處分機關函請舉發機關調查結果，仍認受處分人有上開違規行為，乃依
    道路交通管理處罰條例第五十三條、第六十三條第一項（漏載第三款）規定，於
    九十三年六月二十三日以北監自裁字第裁四○─Ｃ00000000號裁決書裁
    處受處分人罰鍰二千七百元，並記違規點數三點。
二、受處分人異議意旨略以：我並未闖紅燈，而以當時執勤員警所站立之地點觀之，
    距離原處分機關認定我闖紅燈之路口，遠達一百多公尺，是本難確信執勤員警得
    以清楚看見停車線；再者，執勤員警並無法看見受處分人據以為行駛指示之向北
    號誌為何，而僅能看到面對其方向之向南號誌，而二個號誌可能產生秒差，故執
    勤員警於未能看清停車線，又無法看見我所遵循之向北號誌之前提下，即認我有
    闖紅燈之違規行為，自難令人憑信，爰依法聲明異議等語。
三、原裁定意旨以：
（一）按汽車駕駛人，行經有燈光號誌管制之交岔路口闖紅燈者，處新臺幣一千八百
      元以上五千四百元以下罰鍰；復按汽車行駛至交岔路口，其行進、轉彎，應遵
      守燈光號誌或交通警察之指示；道路交通管理處罰條例第五十三條、道路交通
      安全規則第一百零二條第一項第一款分別定有明文。又汽車駕駛人，違反道路
      交通管理處罰條例第五十三條規定之情形者，各記違規點數三點，同法第六十
      三條第一項第三款亦有規定。
（二）本件受處分人確有上開違規情事，而遭執勤員警攔檢並開立舉發違反道路交通
      管理事件通知單等情，業據證人即舉發員警戴仁致於原審訊問中結證明確，並
      有臺北縣政府警察局北縣警交字第Ｃ00000000號舉發違反道路交通管
      理事件通知單附卷可稽。復按交通警員製單舉發違反道路交通管理處罰條例所
      列之違規事實，本質上為行政處分，係公務員基於職務上權力，依法就特定之
      具體事件所為具公法上效果之單方行政行為，基於公務員為公法上行為具有公
      信力之原則，該行政處分當可被推定為真正，其據以依法處分之事實認定亦為
      正確無誤，況本件執勤員警與受處分人素不相識，應無捏造事實違法取締之必
      要，而本院亦查無證據足資證明執勤員警有何捏造事實違法取締之情事存在，
      則執勤警員本其維護交通秩序、安全職責所為之舉發，自應受到合法、正確之
      推定，不容受處分人任意否認。從而，受處分人違規之事實，自堪予以認定。
（三）又受處分人違規當時，證人係站立在距離受處分人闖紅燈之路口約一百七十五
      公尺之地方，而當時為白天，視線良好，現場為斜坡路段，證人因立於高處，
      得以清楚看見受處分人違規地點之交通號誌等情，除經證人證述明確外，復有
      臺北縣政府警察局金山分局九十三年六月七日金警交裁字第○九三○○○七九
      ○八號函、九十三年八月二十六日金警交字第○九三○○一二○七一號函附之
      現場圖及現場照片附卷可稽。此外，石門鄉臺二線與八甲路口之號誌，為二時
      相且全天三色正常運作，幹線（臺二線）南北向均同時顯示相同燈號，且於九
      十三年間並無相關故障通報及維修紀錄等情，有臺北縣政府九十三年九月十七
      日北府交工字第○九三○六三六九七二號函文在卷可憑。由上可知，受處分人
      以執勤員警無法看清現場停車線、號誌，且現場號誌存有秒差為由，認執勤員
      警所為之舉發有誤等語，自無足取。
（四）綜上所述，本件受處分人有前揭違規行為，原處分機關依道路交通管理處罰條
      例第五十三條、第六十三條第一項第三款之規定，裁處受處分人罰鍰二千七百
      元，記違規點數三點，核無違誤，本件受處分人之異議為無理由，應予駁回，
      經核並無違誤。
四、抗告人即受處分人抗告意旨略以：按儀器時有誤差，交通號誌既涉交通違規之處
    罰時，即需考量其誤差，警員以不同的號誌作為判定違規與否之依據，則交通號
    誌之誤差，自足以令員警判斷錯誤。而警員平時執勤時應是以號誌為判斷依據，
    根本無法同時兼顧停車線；且案發時間為下午一時五十六分，時值日正當中，極
    易造成反光，而停車線甚窄，瞬間即可越過，員警站立於距離案發地點一百七十
    五公尺遠處，顯無可能見到抗告人越線。並聲請勘驗現場及傳喚證人林聖勳，以
    查明事實等語。
五、經查：抗告人於九十三年五月十五日十三時五十六分許，駕駛七Ｅ─五三七三號
    自用小客車，行經淡金、八甲路口時，因違規闖越紅燈，為警員戴仁致當場舉發
    。而警員戴仁致係站立離紅燈路口約一百七十五公尺處，且當時為白天，視線良
    好，現場為斜坡路段，警員戴仁致位於高處，得以清楚看見抗告人違規地點之交
    通號誌。又石門鄉臺二線與八甲路口之號誌，為二時相，並屬全天三色正常運作
    ，幹線（臺二線）南北向均同時顯示相同燈號，且於九十三年間，亦無相關故障
    通報及維修紀錄，並無號誌誤差等情，業據原裁定詳載理由依據。抗告人猶執前
    詞，空言指稱現場號誌應有誤差，舉發警員距離路口過遠，應有誤判等語，委無
    可採。足見本件抗告，為無理由，應予駁回。至抗告人聲請履勘現場及傳喚證人
    林聖勳，因本件事證已明，核無必要，附此敘明。
據上論結，應依道路交通案件處理辦法第二十六條，刑事訴訟法第四百十二條，裁定
如主文。
中　　　華　　　民　　　國　　九十三　　年　　十一　　月　　十八　　　日
                              臺灣高等法院交通法庭
                                  審判長法  官　陳　祐　輔
                                        法  官　洪　昌　宏
                                        法  官  陳　國　文
右正本證明與原本無異。
不得再抗告。
                                        書記官　蔡　棟　樑
中　　　華　　　民　　　國　　九十三　　年　　十一　　月　　十八　　　日
